臺灣臺中地方法院刑事判決　　　　　 96年度中簡上字第203號
上　訴　人　乙○
即　被　告
上列上訴人因違反著作權法案件，不服本院台中簡易庭九十三年
度中簡字第一九八八號中華民國九十三年八月三十日第一審簡易
判決（聲請簡易判決處刑案號：九十三年度偵字第一０九六一號
），提起上訴，本院管轄第二審之合議庭判決如下
    主    文
原判決撤銷。
乙○  連續意圖營利而以移轉所有權之方法散布盜版光碟重製物
而侵害他人之著作財產權，處有期徒刑月，如易科罰金，以銀
元佰元即新台幣玖佰元折算壹日。緩刑貳年。扣案如附表所示
之重製之光碟片，均沒收。
    犯罪事實及理由
一、本件犯罪事實、證據及所犯法條，均引用原審判決書之記載
    （如附件）。
二、原審判決以被告事證明確據以論罪科刑，固非無見，惟查：
    (一)、被告行為後，著作權法已於九十三年九月一日修正公布
    施行，並於同年月三日生效。修正前著作權法第九十一條之
    一第一項、第三項「意圖營利而以移轉所有權之方法散布著
    作原件或其重製物而侵害他人之著作財產權者，處三年以下
    有期徒刑、拘役，或科或併科新臺幣七十五萬元以下罰金；
    犯第一項之罪，其重製物為光碟者，處三年以下有期徒刑、
    拘役，或併科新臺幣一百五十萬元以下罰金」之規定，已修
    正為第九十一條之一第二項、第三項「明知係侵害著作財產
    權之重製物而散布或意圖散布而公開陳列或持有者，處三年
    以下有期徒刑，得併科新臺幣七萬元以上七十五萬元以下罰
    金。犯前項之罪，其重製物為光碟者，處六月以上，三年以
    下有期徒刑、拘役，或併科新臺幣二十萬元以上二百萬元以
    下罰金」，就修正前、後之規定有關罪刑之一切情形，比較
    其全部之結果，以修正前之著作權法較有利於被告，依刑法
    第二條第一項前段之規定，自應適用九十三年九月一日修正
    前之著作權法之規定。(二)、被告行為後，刑法關於連續犯及
    易科罰金之規定，業於九十四年二月二日修正公布，並自九
    十五年七月一日起施行，其中：1.關於連續犯之規定，修正
    後刑法第五十六條刪除有關連續犯之規定，因本件行為均在
    新法施行前，故以修正前之規定較有利於行為人，應依刑法
    第二條第一項前段之規定，適用修正前刑法第五十六條之規
    定。2.關於易科罰金之折算標準，修正後刑法第四十一條第
    一項修正提高為「以新臺幣一千元、二千元、三千元折算一
    日」，並刪除「因身體、教育、職業或家庭之關係，執行顯
    有困難者」之條件，第二項增訂「前項規定於數罪併罰，其
    應執行之刑未逾六月者，亦適用之」，而修正前刑法第四十
    一條第一項規定「得以一元以上三元以下折算一日（復依修
    正前罰金罰鍰提高標準條例第二條規定，係就原定數額提高
    為一百倍折算一日即銀元一百元以上三百元以下折算一日）
    」，故關於易科罰金折算標準，以修正前之折算標準對被告
    較為有利，應依刑法第二條第一項本文規定，適用修正前刑
    法第四十一條第一項前段、修正前罰金罰鍰提高標準條例第
    二條規定，定其易科罰金之折算標準。被告上訴意旨雖未能
    具體指摘原判決認事用法有何疏漏或違誤之處，對原判決提
    起上訴，其上訴無理由而應予駁回，然原審未及比較前開新
    舊法部分，自有未恰，應由本院將原判決撤銷改判。爰審酌
    被告平日素行，其未經告訴人齊威公司同意或授權，為圖私
    利，而枉顧他人辛苦之智慧結晶，而攫取著作權人應得之利
    益，無視政府大力宣導尊重他人智慧財產權之法令，而以販
    賣之方式從中牟利，其犯罪之動機、目的雖然單純，但以侵
    害他人著作財產權之方式謀財，其犯罪期間之長短，且對該
    著作權人之權益造成損害，並擾亂市場秩序，影響我國致力
    保護智慧財產權之國際名譽，惟諒及其犯罪手段平和，犯後
    態度尚佳，且與告訴人齊威公司達成民事上和解，態度良好
    並深表悔意等一切情狀，量處如主文所示之刑，並諭知易科
    罰金之折算標準。末查，被告前未曾受有期徒刑以上刑之宣
    告，有臺灣高等法院被告全國前案紀錄表一份在卷可查，僅
    偶因一時失慮致罹本件刑典，信其經此偵審科刑之教訓後，
    當知所警惕，而無再犯之虞，本院綜核各情認被告所宣告之
    刑，以暫不執行為適當，爰併諭知緩刑二年，以啟自新（按
    被告行為後，刑法第七十四條業於九十四年二月二日修正公
    布，並於九十五年七月一日施行。但「犯罪在刑法新法施行
    前，新法施行後，緩刑之宣告，應適用新法第七十四條之規
    定。」，最高法院九十五年五月二十三日刑事庭第八次會議
    決議第七點可資參照，故本案緩刑之宣告應適用新法第七十
    四條第一項第一款之規定。）。又如附表所示之物，均係被
    告所有，且均為被告供本件犯罪所用之物，均應依著作權法
    九十八條前段宣告沒收之。
三、本件被告合法傳喚，無正當之理由不到庭，爰不待其陳述，
    逕行判決。
四、據上論斷，應依刑事訴訟法第四百五十五條之一第一項、第
    三項、第三百七十一條、第三百六十九條第一項前段、第三
    百六十四條、第二百九十九條第一項前段，修正前著作權法
    第九十一條第三項、第一項、第九十八條前段，刑法第十一
    條、第二條第一項前段修正前第五十六條、修正前第四十一
    條第一項前段、第七十四條第一項第一款，修正前罰金罰鍰
    提高標準條例第二條，判決如主文。
本案經檢察官甲○○到庭執行職務。
中　　華　　民　　國　　96　　年　　3 　　月　　29　　日
                  刑事第四庭    審判長法  官  林宜民
                                      法  官  林學晴
                                      法  官  柯雅惠
上正本證明與原本無異。
如不服本判決，應於送達後十日內向本院提出上訴狀（須附繕
本），上訴於台灣高等法院台中分院。
                                      書記官  鍾小屏
中　　華　　民　　國　　96　　年　　3 　　月　　29　　日
附錄論罪科刑法條九十三年九月一日修正前著作權法第九十一條
之一：
意圖營利而以移轉所有權之方法散布著作原件或其重製物而侵害
他人之著作財產權者，處三年以下有期徒刑、拘役，或科或併科
新臺幣七十五萬元以下罰金。
非意圖營利而以移轉所有權之方法散布著作原件或或其重製物，
或意圖散布而公開陳列或持有而侵害他人之著作權財產權者，散
布份數超過五份，或其侵害總額案查獲時獲得合法著作重製物市
價計算，超過新台幣三萬元者，處二年以下有期徒刑、拘役，或
科或併科新臺幣五十萬元以下罰金。
犯第一項之罪，其重製物為光碟者，處三年以下有期徒刑、拘役
，或併科新台幣一百五十萬元以下罰金。
犯前項之罪，經供出其物品來源，因而破獲者，得減輕其刑。
